最高法院民事裁定　　　　　　一○○年度台上字第二一六三號
上　訴　人　楊宗翰律師即黃永寶之遺產管理人
被 上訴 人　慈蓮寺
法定代理人　鄭玫香
被 上訴 人　慈光寺
法定代理人　黃聖峰
共　　　同
訴訟代理人　陳國雄律師
上列當事人間請求清償債務等事件，上訴人對於中華民國一○○
年九月二十日台灣高等法院第二審判決（九十九年度上字第一二
九六號），提起上訴，本院裁定如下：
    主  文
上訴駁回。
第三審訴訟費用由上訴人負擔。
    理  由
按上訴第三審法院，非以原判決違背法令為理由，不得為之。又
提起上訴，上訴狀內應記載上訴理由，表明原判決所違背之法令
及其具體內容，暨依訴訟資料合於該違背法令之具體事實，其依
民事訴訟法第四百六十九條之一規定提起上訴者，並應具體敘述
為從事法之續造、確保裁判之一致性或其他所涉及之法律見解具
有原則上重要性之理由。同法第四百六十七條、第四百七十條第
二項分別定有明文。而依同法第四百六十八條規定，判決不適用
法規或適用不當者，為違背法令；依同法第四百六十九條規定，
判決有該條所列各款情形之一者，為當然違背法令。是當事人提
起上訴，如以同法第四百六十九條所列各款情形為理由時，其上
訴狀或理由書應表明該判決有合於各該條款規定情形之具體內容
，及係依何訴訟資料合於該違背法令之具體事實。如依同法第四
百六十八條規定，以原判決有不適用法規或適用法規不當為理由
時，其上訴狀或理由書應表明該判決所違背之法令條項，或有關
判例、解釋字號，或成文法以外之習慣或法理等及其具體內容，
暨係依何訴訟資料合於該違背法令之具體事實，並具體敘述為從
事法之續造、確保裁判之一致性或其他所涉及之法律見解具有原
則上重要性之理由。上訴狀或理由書如未依上述方法表明，或其
所表明者與上開法條規定不合時，即難認為已合法表明上訴理由
，其上訴自非合法。本件上訴人對於原判決提起上訴，雖以該判
決違背法令為由，惟核其上訴理由狀所載內容，係就原審取捨證
據、認定事實之職權行使，所為：被上訴人慈蓮寺主張楊宗翰律
師擔任其遺產管理人之訴外人黃永寶，生前向慈蓮寺借款新台幣
（下同）三百萬元未還，業已提出借據、匯款憑據為證，並經證
人賴清龍、時任慈蓮寺管理人龔錦貴、慈光寺管理人黃聖峰等人
證實。且該借款流向，核與所調取之相關帳戶歷史交易明細及客
戶歷史交易清單紀錄相符。慈蓮寺請求上訴人於黃永寶之遺產內
給付該借款之本息，應予准許。又被上訴人慈光寺於黃永寶生前
，為黃永寶代墊醫療費及看護費，加計其受讓慈蓮寺為黃永寶代
墊之十二萬二千零十九元之醫療費債權，合計為八十六萬二千六
百二十三元。扣除慈光寺自黃永寶帳戶內提領之六十萬六千六百
四十三元後，慈光寺依無因管理（及債權讓與）之法律關係，請
求上訴人以黃永寶遺產所為之給付，於二十五萬五千九百八十元
本息之範圍內，應予准許等論斷，指摘其為不當。並就原審所為
論斷，泛言違法或論斷矛盾，而非表明該判決所違背之法令及其
具體內容，暨依訴訟資料合於該違背法令之具體事實，並具體敘
述為從事法之續造、確保裁判之一致性或其他所涉及之法律見解
具有原則上重要性之理由，難認其已合法表明上訴理由。依首揭
說明，應認其上訴為不合法。
據上論結，本件上訴為不合法。依民事訴訟法第四百八十一條、
第四百四十四條第一項、第九十五條、第七十八條，裁定如主文
。
中    華    民    國  一○○  年   十二   月   十五   日
                      最高法院民事第六庭
                          審判長法官  陳  淑  敏  
                                法官  吳  麗  女  
                                法官  簡  清  忠  
                                法官  王  仁  貴  
                                法官  鄭  傑  夫  
本件正本證明與原本無異
                                      書  記  官  
中    華    民    國  一○○  年   十二   月  二十七  日
                                                      Q